Images des répertoires du notaire Jean Louis Beaudesson pour l'étude XX
Archives nationales de France
Images des répertoires du notaire Jean Louis Beaudesson pour l'étude XX
28 décembre 1818 - 2 juin 1829
MC/RE/XX/12 - MC/RE/XX/14
Etude XX; Beaudesson, Jean-Louis
3 registres
Archives nationales de France
Minutes et répertoires: la loi 2008-696 du 15 juillet 2008 relative aux archives a fixé à 75 ans à compter de la date de l'acte, ou à 25 ans à compter de la date du décès de l'intéressé si ce délai est plus bref, le délai de communication des minutes et répertoires des notaires; ce délai est porté à 100 ans à compter de la date de l'acte si le document se rapporte à un mineur (code du Patrimoine, articles L213-2, 4e d et 5e).
Autres documents de l'étude (dossiers de clients, comptabilité...): s'agissant d'archives privées, ces documents sont communicables selon les modalités fixées par le déposant ou le donateur.
Certains documents ne sont pas accessibles sous leur forme originale en raison de leur mauvais état de conservation.
Répertoires MC/RE/XX/12, 13 et 14 entrés aux Archives nationales en 1952.
Images des répertoires de l'étude XX
Archives de l'étude XX
répertoire d'officier public ministériel
- Répertoire chronologique pour la période du 28 décembre 1818 au 29 décembre 1823, 28 décembre 1818 - 29 décembre 1823; MC/RE/XX/12; Un registre de 199 feuillets de papier manuscrits, hauteur 35,5 x largeur 25 cm, composé de 9 cahiers foliotés par le notaire. Le registre est en relatif bon état. Le feuillet n° 199 est blanc et déchiré.
  Registre folioté en 2004 (foliotation non visible à l'écran)
  Le répertoire contient les informations suivantes: 1. le n° de l'acte dans l'année; 2. date du jour; 3. nature de l'acte passé en brevet; 4. nature de l'acte passé en minute; 5. nom, prénom, domicile des parties, indication sur la situation et les prix des biens; 6. date d'enregistrement de l'acte; 7. droits d'enregistrement.
  Attention: seuls les actes passés en minute sont conservés; les actes mentionnés dans le répertoire comme passés en simple brevet (colonne 3) ne sont pas conservés par les notaires et ne sont donc pas versés au Minutier (ils sont remis aux clients).
  répertoire
  - Liste chronologique des actes pour la période du 28 au 31 décembre 1818, 28 décembre - 31 décembre 1818; 1 r°-1 v°; 1 feuillet
  - Liste chronologique des actes pour la période du 2 janvier au 31 décembre 1819, 2 janvier - 31 décembre 1819; 1 v°-42 r°; 42 feuillets
  - Liste chronologique des actes pour la période du 3 janvier au 30 décembre 1820, 3 janvier - 30 décembre 1820; 42 r°-80 v°; 39 feuillets
  - Liste chronologique des actes pour la période du 1er janvier au 31 décembre 1821, 1er janvier - 31 décembre 1821; 80 v°-122 v°; 43 feuillets
  - Liste chronologique des actes pour la période du 2 janvier au 31 décembre 1822, 2 janvier - 31 décembre 1822; 122 v°-163 r°; 42 feuillets
  - Liste chronologique des actes pour la période du 2 janvier au 29 décembre 1823, 2 janvier - 29 décembre 1823; 163 r°-198 v°; 36 feuillets
- Répertoire chronologique pour la période du 29 décembre 1823 au 19 décembre 1828, 29 décembre 1823 - 19 décembre 1828; MC/RE/XX/13; Un registre de 281 feuillets de papier manuscrits, hauteur 36 x largeur 25,5 cm, composé de 11 cahiers foliotés par le notaire. Le registre est en trés mauvais état et la reliure nécessiterait une restauration. Les feuillets n° 1 et 156 sont déchirés.
  - Liste chronologique des actes pour la période du 29 au 31 décembre 1823, 29 décembre - 31 décembre 1823; 1 r°; 1 feuillet
  - Liste chronologique des actes pour la période du 2 janvier au 31 décembre 1824, 2 janvier - 31 décembre 1824; 1 r°-35 v°; 35 feuillets
  - Liste chronologique des actes pour la période du 3 janvier au 31 décembre 1825, 3 janvier - 31 décembre 1825; 35 v°-89 r°; 55 feuillets
    - du 3 janvier au 30 juin 1825., 3 janvier - 30 juin 1825.; 35 v°-63 r°; 29 feuillets
    - du 1er juillet au 31 décembre 1825., 1er juillet - 31 décembre 1825.; 63 r°-89 r°; 27 feuillets
  - Liste chronologique des actes pour la période du 2 janvier au 30 décembre 1826, 2 janvier - 30 décembre 1826; 89 r°-145 r°; 57 feuillets
    - du 2 janvier au 30 juin 1826., 2 janvier - 30 juin 1826.; 89 r°-116 v°; 28 feuillets
    - du 1er juillet au 30 décembre 1826., 1er juillet - 30 décembre 1826.; 116 v°-145 r°; 30 feuillets
  - Liste chronologique des actes pour la période du 2 janvier au 31 décembre 1827, 2 janvier - 31 décembre 1827; 145 r°-215 r°; 71 feuillets
    - du 2 janvier au 30 juin 1827., 2 janvier - 30 juin 1827.; 145 r°-185 r°; 41 feuillets
    - du 2 juillet au 31 décembre 1827., 2 juillet - 31 décembre 1827.; 185 r°-215 r°; 31 feuillets
  - Liste chronologique des actes pour la période du 2 janvier au 19 décembre 1828, 2 janvier - 19 décembre 1828; 215 v°-280 v°; 66 feuillets
    - du 2 janvier au 30 juin 1828., 2 janvier - 30 juin 1828.; 215 v°-252 r°; 38 feuillets
    - du 1er juillet au 19 décembre 1828., 1er juillet - 19 décembre 1828.; 252 v°-280 v°; 29 feuillets
- Répertoire chronologique pour la période du 22 décembre 1828 au 2 juin 1829, 22 décembre 1828 - 2 juin 1829; MC/RE/XX/14; Le répertoire contient 17 feuillets et fait partie d'un registre de 199 feuillets de papier manuscrits, hauteur 35.7 x largeur 25.5 cm, composé de 6 cahiers foliotés par le notaire. Le registre est dans un état médiocre. Le feuillet n° 1 est déchiré.
  Le registre contient aussi le répertoire du notaire Marie Antoine Barbier-Sainte-Marie pour la période de juin 1829 à février 1834.
  - Liste chronologique des actes pour la période du 22 au 31 décembre 1828, 22 décembre - 31 décembre 1828; 1 r°.-2 r°; 2 feuillets
  - Liste chronologique des actes pour la période du 2 janvier au 2 juin 1829, 2 janvier - 2 juin 1829; 2 v°-17 v°; 16 feuillets